最  高  行  政  法  院  裁  定
                                     100年度裁字第2428號
上  訴  人  安傳電子股份有限公司
代  表  人  張鵬志
訴訟代理人  吳光仁
被 上訴 人  財政部臺北市國稅局
代  表  人  陳金鑑
上列當事人間營利事業所得稅事件，上訴人對於中華民國99年7
月29日臺北高等行政法院99年度訴字第945號判決，提起上訴，
本院裁定如下：
    主  文
上訴駁回。
上訴審訴訟費用由上訴人負擔。
    理  由
一、按對於高等行政法院判決之上訴，非以其違背法令為理由，
    不得為之，行政訴訟法第242條定有明文。依同法第243條第
    1項規定，判決不適用法規或適用不當者，為違背法令；而
    判決有同條第2項所列各款情形之一者，為當然違背法令。
    是當事人對於高等行政法院判決上訴，如依行政訴訟法第24
    3條第1項規定，以高等行政法院判決有不適用法規或適用不
    當為理由時，其上訴狀或理由書應有具體之指摘，並揭示該
    法規之條項或其內容；若係成文法以外之法則，應揭示該法
    則之旨趣；倘為司法院解釋或本院之判例，則應揭示該判解
    之字號或其內容。如以行政訴訟法第243條第2項所列各款情
    形為理由時，其上訴狀或理由書，應揭示合於該條項各款之
    事實。上訴狀或理由書如未依此項方法表明，或其所表明者
    與上開法條規定不合時，即難認為已對高等行政法院判決之
    違背法令有具體之指摘，其上訴自難認為合法。
二、本件上訴人對於高等行政法院判決上訴，主張：上訴人歷年
    來無論係在財務會計上（短期投資採成本與市價孰低法評價
    ）或課徵25%之營利事業所得稅結算申報（短期投資係採成
    本法估價），均係基於「會計一致性原則」處理，並無變更
    ，僅係於未分配盈餘申報，另外依據財政部89年8月1日臺財
    稅字第0890453743號函釋之規定予以列減，非謂上訴人對於
    營利事業所得稅結算申報業已改採「成本與時價孰低法」估
    價，自無行為時營利事業所得稅查核準則第50條之情事，且
    前述財政部解釋函對於有價證券未實現跌價損失是否得作為
    未分配盈餘之減項，並無明文不得自由選擇之餘地。惟原審
    判決對於上訴人此一主張卻忽略未置一語，而未於理由項下
    ，記載關於攻擊或防禦方法之意見及法律上之意見，實乃行
    政訴訟法第243條第2項第6款判決不備理由之違背法令等語
    。雖以原判決違背法令為由，惟核其上訴理由，係就原審取
    捨證據、認定事實之職權行使，指摘其為不當，並就原審已
    論斷者，泛言未論斷，或就原審所為論斷，泛言其違法，而
    非具體表明合於不適用法規、適用法規不當、或行政訴訟法
    第243條第2項所列各款之情形，難認對該判決之如何違背法
    令已有具體之指摘。依首開規定及說明，應認其上訴為不合
    法。
三、據上論結，本件上訴為不合法。依行政訴訟法第249條第1項
    前段、第104條、民事訴訟法第95條、第78條，裁定如主文
    。
中    華    民    國    100   年    10    月    6     日
                    最高行政法院第三庭
                        審判長法官  吳  明  鴻
                              法官  侯  東  昇
                              法官  江  幸  垠
                              法官  林  金  本
                              法官  陳  國  成

以  上  正  本  證  明  與  原  本  無  異
中    華    民    國    100   年    10    月    7     日
                              書記官  楊  子  鋒